臺灣臺中地方法院簡易民事判決
110年度中簡字第2720號
原      告  日盛國際商業銀行股份有限公司

法定代理人  郭倍廷  


訴訟代理人  黃煜翔  
被      告  張郁勛即康秀桂之繼承人


            張郁琦即康秀桂之繼承人


            張郁銘即康秀桂之繼承人


            張郁婷即康秀桂之繼承人


兼上四人之
訴訟代理人  張家榮即康秀桂之繼承人

上列當事人間請求返還借款事件，本院於民國110年11月23日言
詞辯論終結，判決如下：
    主      文
被告應於繼承被繼承人康秀桂之遺產範圍內連帶給付原告新臺幣
291,116元，及自民國97年6月21日起至清償日止，按週年利率百
分之8.88計算之利息，暨自民國97年7月22日起至清償日止，逾
期在6個月以內者，按上開利率百分之10，逾期超過6個月者，按
上開利率百分之20計算之違約金。
訴訟費用由被告於繼承被繼承人康秀桂之遺產範圍內連帶負擔。
本判決得假執行。　　
    事實及理由
壹、程序方面
    按當事人法定代理人代理權消滅者，訴訟程序在有法定代理
    人承受其訴訟以前當然停止；承受訴訟人，於得為承受時，
    應即為承受之聲明，民事訴訟法第170條及第175條定有明文
    。查原告起訴時其法定代理人為黃錦瑭，然本件訴訟繫屬中
    ，原告法定代理人已變更為郭倍廷，有經濟部商工登記公示
    之原告公司基本資料表附卷可按（見本院卷91頁），並經原
    告法定代理人郭倍廷具狀聲明承受訴訟，有原告聲明狀附卷
    可稽（見本院卷第83頁），核與前開規定相符，應予准許。
貳、實體方面
一、原告主張：被告之被繼承人康秀桂於民國94年2月4日向原告
    借款新臺幣（下同）40萬元，約定借款期限自94年2月5日起
    至99年2月5日止，利率按週年利率百分之8.88計付，如未依
    約清償本息時，即喪失期限利益，債務視為全部到期，除仍
    按上開利率計算利息外，另加計逾期在6個月以內者，按上
    開利率百分之10，逾期超過6個月者，按上開利率百分之20
    計算之違約金。又康秀桂於95年7月間依「中華民國銀行公
    會會員辦理消費金融案件無擔保債務協商機制」與各參與協
    商之債權銀行達成分期還款協議，約定自95年4月起分120期
    ，利率按週年利率百分之2，每月依各債權銀行債權金額比
    例清償各項債務至全部清償為止，原告協商之本金債權為32
    0,362元，詎康秀桂自協商後之96年6月20日即未依協議書還
    款，借款視為全部到期（協議書第3條），各債務回復依各
    債權銀行原契約辦理，康秀桂尚積欠本金291,116元、利息
    及違約金未清償。嗣康秀桂於106年1月19日死亡，被告均為
    其繼承人，自應於繼承康秀桂之遺產範圍內，就上開債務，
    負連帶清償責任等語，爰依消費借貸及繼承之法律關係提起
    本件訴訟，並聲明：如主文第1項所示。
二、被告則以：被告均為康秀桂之繼承人，並未辦理拋棄繼承，
    但均不知道康秀桂生前之債務等語資為抗辯，並聲明：原告
    之訴駁回。
三、得心證之理由：
　㈠原告主張康秀桂尚積欠其本金291,116元、利息及違約金未清
    償，且被告均為康秀桂之繼承人等節，為被告所不爭執，並
    有貸款總約定書、消費性貸款約定書、協議書、無擔保債務
    還款計畫、放款帳務明細、本院110年5月4日中院麟家合字
    第1100031800號函及公告查詢、繼承系統表、除戶謄本、戶
    籍謄本附卷可參（見本院卷第21-55頁），堪信原告上開主
    張為真。
　㈡按繼承人對於被繼承人之債務，以因繼承所得遺產為限，負
    清償責任；繼承人對於被繼承人之債務，以因繼承所得遺產
    為限，負連帶責任，民法第1148條第2項、第1153條第1項分
    別定有明文。查康秀桂於106年1月19日死亡，而被告為其法
    定繼承人，依前揭規定，被告就本件債務，自應於其繼承康
    秀桂遺產之範圍內，負連帶清償責任。
　㈢至被告雖辯稱授信資料並無本件債權，故不清楚康秀桂欠款
    云云，固據提出財團法人金融聯合徵信中心債權銀行報送授
    信資料明細為證（見本院卷第129-135頁），惟上開授信資
    料亦載明僅供當事人參考，不能等同或證明資料當事人於全
    體金融機構實際存在之所有金融負債情形，況被告亦未能舉
    證證明本件債務業已消滅之情，被告自無從據此主張上開借
    款債權不存在，是被告上開辯稱，委無可採。
四、綜上所述，原告依消費借貸契約及繼承之法律關係，請求被
    告給付如主文第1項所示金額，為有理由，應予准許。
五、本件係就民事訴訟法第427條第1項訴訟適用簡易程序所為被
    告敗訴之判決，依同法第389條第1項第3款之規定，應依職
    權宣告假執行。
六、訴訟費用負擔之依據：民事訴訟法第78條、第85條第2項。
中　　華　　民　　國　　110 　年　　12　　月　　7 　　日
                  臺灣臺中地方法院臺中簡易庭
                                  法　官　傅可晴
以上為正本係照原本作成。
如不服本判決，應於送達後廿日內，向本院提出上訴狀並表明上
訴理由，如於本判決宣示後送達前提起上訴者，應於判決送達後
廿日內補提上訴理由書（須附繕本）。如委任律師提起上訴者，
應一併繳納上訴審裁判費。
中　　華　　民　　國　　110 　年　　12　　月　　8 　　日
                                  書記官  錢  燕